臺灣臺中地方法院刑事判決　　　　　　　　　　　　九十三年度交易字第二六九號
　　公　訴　人　臺灣臺中地方法院檢察署檢察官
　　被　　　告　甲○○
右列被告因公共危險等案件，經檢察官提起公訴 (九十三年度偵字第五五二六號），
本院合議庭裁定進行簡式審判程序，判決如左：
    主  文
甲○○服用酒類，不能安全駕駛動力交通工具而駕駛，處有期徒刑貳月，如易科罰金
，以佰元折算壹日。
其餘被訴過失傷害部分，公訴不受理。
    事  實
一、甲○○於曾於民國九十二年間因服用酒類不能安全駕駛動力交通工具而駕駛罪經
    本院判處拘役五十日確定，於同年十一月廿五日執行完畢（不構成累犯）。猶不
    知悔改，於九十三年二月一日十四時許起至同日二十二時許止，飲用酒類後已達
    不能安全駕駛動力交通工具之程度，竟仍駕駛車牌號碼ＪＢＴ─８４２號重型機
    車，沿台中縣太平市○○路由北往南方向行駛。同日二十二時三十分許，甲○○
    行經台中縣太平市○○路與德明路口時，其原應注意汽車在雙向二車道行駛時，
    在劃有分向限制線之路段，不得駛入來車之車道內及不得酒後駕駛汽車，且依當
    時情況亦無不能注意情事，竟疏未注意而侵入對向車道，復因酒力發作致無法安
    全駕駛，因而撞擊對向車道上由丙○○所駕駛後載乙○之車牌號碼ＩＮＸ─６０
    ５號重型機車，使丙○○與乙○人車倒地，丙○○右手尺骨鷹嘴突骨折、右肩胛
    骨骨折、頭部外傷、多處擦傷、右鎖骨骨折及右脛骨腓骨開放性骨折等傷害；乙
    ○因而受有頭部外傷併腦震盪、左手挫傷、右肘擦傷及右膝挫傷等傷害（涉犯過
    失傷害部分，業經依鄉鎮市調解條例調解成立，於調解書內丙○○、乙○表明同
    意撤回本件告訴，並經法院核定，視為於調於調解成立時撤回告訴）。經警據報
    前往現場處理，並將甲○○送往財團法人仁愛綜合醫院檢測，發覺其血液中酒精
    值為二一三ＭＧ／ＤＬ，換算為吐氣所含酒精成份為每公升一、０六毫克，始發
    覺上情。
二、案經台中縣警察局霧峰分局報請台灣台中地方法院檢察署檢察官偵查起訴。
    理  由
甲、有罪部分：
一、訊據被告甲○○對於在右揭時地酒後駕車並肇致車禍之事實均坦承不諱，並有交
    通事故現場調查報告表乙紙、現場相片八張及診斷證明書三紙、財團法人仁愛綜
    合醫院生化學檢驗報告單及台中縣警察局舉發違反道路交通管理事件通知單各一
    紙附卷可按。又被告於施測過程中有劃定直線無法正常行走、語無倫次、含糊不
    清、意識模糊情事等生理狀態，此亦有警員製作之觀察報告一紙附卷可稽，益證
    被告已因酒力發作陷於不能安全駕駛之狀態。按服用酒類不能安全駕駛動力交通
    工具之認定，參考德國、美國之認定標準，對於吐氣濃度達每公升０．五五毫克
    ，肇事率為一般正常人之十倍，應認為已達不能安全駕駛之標準（法務部八十八
    年五月十八日八八年度法檢字第一六六九號函參照），被告肇事後所測得吐氣酒
    精濃度每公升高達一．０六毫克，已超逾前開不能安全駕駛之標準甚多。被告當
    時確係處於不能安全駕駛動力交通工具之狀態，至為灼然。因而事證明確，被告
    犯行洵堪認定，應予依法論科。
二、核被告所為，係犯刑法第一百八十五條之三服用酒類致無法安全駕駛動力交通工
    具罪。爰審酌被告已有公共危險前科，竟不知悔改，仍不顧公眾之安危，貿然駕
    車，造成他人受傷，本應從重量刑；惟念被告犯後坦承犯行，深有悔意，復已與
    被害人達成和解（有調解書一紙附卷可參），犯後態度尚佳等一切情狀，從輕量
    處如主文第一項所示之刑，並諭知易科罰金之折算標準，以資懲儆，並啟自新。
乙、不受理部分：
一、公訴意旨另以：被告甲○○於九十三年二月一日二十二時分許，酒後已達不能安
    全駕駛動力交通工具之程度，竟仍駕駛車牌號碼ＪＢＴ─８４２號重型機車，沿
    台中縣太平市○○路由北往南方向行駛。於同日二十二時三十分許，行經台中縣
    太平市○○路與德明路口時，其原應注意汽車在雙向二車道行駛時，在劃有分向
    限制線之路段，不得駛入來車之車道內及不得酒後駕駛汽車，且依當時情況亦無
    不能注意情事，竟疏未注意而侵入對向車道，復因酒力發作致無法安全駕駛，因
    而撞擊對向車道上由丙○○所駕駛後載乙○之車牌號碼ＩＮＸ─６０５號重型機
    車，使丙○○與乙○人車倒地，丙○○右手尺骨鷹嘴突骨折、右肩胛骨骨折、頭
    部外傷、多處擦傷、右鎖骨骨折及右脛骨腓骨開放性骨折等傷害；乙○因而受有
    頭部外傷併腦震盪、左手挫傷、右肘擦傷及右膝挫傷等傷害，案經丙○○、乙○
    訴由臺中縣警察局霧峰分局報告偵辦，因認被告涉有刑法第二百八十四條第一項
    之過失傷害罪嫌。
二、按告訴乃論之罪，告訴人於第一審辯論終結前得撤回其告訴，又告訴經撤回者，
    應諭知不受理之判決，刑事訴訟法第二百三十八條第一項、第三百零三條第三款
    ，分別定有明文。
三、又按鄉鎮市調解條例於八十五年一月十七日修正公布部分條文，其中第二十五條
    第二項規定修正為刑事告訴乃論事件於偵查中或第一審法院辯論終結前，調解成
    立，經法院核定，並經當事人同意撤回者，視為於調解成立時撤回告訴或自訴。
    查：被告因前揭車禍，肇致被害人丙○○、乙○受傷，被害人雖曾於警詢中提出
    告訴，惟被告與被害人丙○○、乙○於提出告訴後之九十三年五月十三日，業經
    臺中縣太平市調解委員會調解成立，於調解書第二點載明「對造人等願撤回台中
    地方法院九十三年度偵字第五五二六號之刑事告訴」等語，有臺中縣太平市調解
    委員會調解書在卷可稽，該調解書並於同年六月四日經本院民事庭審核，以九十
    三年度核字第一八０三號車禍糾紛事件准予核定在案，並經本院調閱該案卷屬實
    並有該調解書附卷可查，足見告訴人均已同意撤回告訴。而被告該部分涉犯刑法
    第二百八十四條第一項前段之過失傷害罪嫌，依同法第二百八十七條規定，須告
    訴乃論，揆諸前揭說明，本件被告涉犯過失傷害被害人丙○○、乙○之告訴乃論
    刑事事件，既已於本院辯論終結前，調解成立，經法院核定，並經被害人丙○○
    、乙○同意撤回告訴，即應視為於調解成立時撤回告訴，毋庸被害人丙○○、乙
    ○再為撤回告訴之表示，始發生撤回告訴之效力，則此部分揆諸前項說明，爰諭
    知不受理之判決。
據上論斷，應依刑事訴訟法第二百七十三條之一第一項、第二百九十九條第一項前段
、第三百零三條第三款，刑法第一百八十五條之三、第四十一條第一項前段，罰金罰
鍰提高標準條例第二條，判決如主文。
本案經檢察官丁○○到庭執行職務。
中      華      民      國      九十三      年      七  月    廿八      日
                                 臺灣臺中地方法院交通法庭
                                       法  官  王  靜  秋
右正本證明與原本無異。
如不服本判決，應於送達後十日內向本院提出上訴狀（須附繕本），上訴於台灣高等
法院台中分院。
                                       書記官
中      華      民國      九十三     年    七     月   二十八    日
附錄論罪科刑法條
刑法第一百八十五條之三
服用毒品、麻醉藥品、酒類或其他相類之物，不能安全駕駛動力交通工具而駕駛者，
處一年以下有期徒刑、拘役或三萬元以下罰金。
